臺灣高等法院交通事件裁定　　　　　　100年度交抗字第720號
抗　告　人
即受處分人　黃堂裕
上列抗告人因違反道路交通管理處罰條例案件，不服臺灣臺北地
方法院，中華民國100年5月31日所為裁定（100年度交聲字第277
號），提起抗告，本院裁定如下：
    主  文
抗告駁回。
    理  由
一、原裁定意旨略以：抗告人即受處分人黃堂裕於民國100年2月
    18日13時35分許，駕駛車牌號碼GK-6190號自用小客貨車，
    行經台北港臨港大道、商港路口時，因駕車行經有燈光號誌
    管制之交岔路口闖紅燈之違規，為警攔停舉發，爰依道路交
    通管理處罰條例第53條第1項、第63條第1項第3款規定，裁
    處受處分人罰鍰新台幣（以下同）2,700元，並記違規點數3
    點。受處分人則以其係行經台64線往八里欲接台61線，至台
    北港交流道出口時，在燈號為綠燈可直行及左、右轉之情形
    下，直行至台北港圓環處欲休息，休息完畢開到對面時，為
    警開車攔停，稱其闖紅燈，並於紅單之違規事實欄上記載「
    闖紅燈（八里平面道路往台北港方向）」，明顯與事實不符
    ，其並無闖紅燈云云，提出異議。惟受處分人確有於前揭時
    地闖紅燈之違規行為，業經證人即舉發員警王茂誼到庭證述
    屬實，並有前揭員警到庭時所庭呈之電子地圖、及勘驗舉發
    當時錄音光碟內容等證據在卷可稽，堪認本件受處分人確有
    前揭之交通違規情事，其所辯顯不足採，因而裁定駁回其異
    議。
二、抗告意旨略以：員警舉發與事實不符，而內政部警政署基隆
    港警局100年3月8日之回函亦嫌草率，未對爭結點調閱路口
    監視器錄影，無法讓人民信服，為此提起抗告等語。
三、按汽車駕駛人，行經有燈光號誌管制之交岔路口闖紅燈者，
    處1,800元以上5,400元以下罰鍰，並記違規點數3點，道路
    交通管理處罰條例第53條第1項、第63條第1項第3款分別定
    有明文。
四、經查：
  (一)本件抗告人行經台北港臨港大道、商港路口時，因駕車行經
    有燈光號誌管制之交岔路口闖紅燈之違規行為等情，業經本
    件舉發員警即證人王茂誼於原審結證稱：其當時與巡佐陳志
    隆於台64線路口執行交通取締勤務，台64線旁為八里平面道
    路，受處分人駕駛車輛由八里平面道路出來時，八里平面道
    路之號誌為紅燈，受處分人即直行至商港路，員警即於商港
    路上之台北分駐所前將受處分人車輛攔停下來等語（見原審
    卷第17頁背頁至18頁），且抗告人於員警舉發時就員警所稱
    ：「GK6190自小客廂型車，有沒有闖紅燈？」答稱：「原諒
    一下。」員警稱：「你要走平面，你要看右手邊的這個紅綠
    燈，萬一人家從64號下來要右轉撞到你怎麼辦？」，抗告人
    復答稱：「不好意思！不好意思！」，經原審勘驗舉發當時
    錄音光碟內容屬實（見原審卷第20頁），則抗告人於員警舉
    發當時亦不否認走的是八里平面道路一節。從而，本件抗告
    人於上開時、地，行經有燈光號誌管制之交岔路口闖紅燈之
    違規行為，應可認定。
  (二)抗告人雖辯稱：本件舉發不實，未對爭結點調閱路口監視錄
    影云云。然本件舉發過程業據證人王茂誼證述如前，且其證
    言又與常情無悖。次按交通警察掣單舉發違反道路交通管理
    處罰條例所列之違規事實，本質上為行政處分，係公務員基
    於職務上之公權力，依法就特定之具體事件所為之具公法上
    效果之單方面行政行為，如無形式上顯然之瑕疵可指，基於
    公務員為公法上行為具有公信力之原則，該行政行為當可被
    推定為真正，其據以依法處分之事實認定亦為正確無誤，本
    此公信原則，立法者乃賦予行政機關制定違反道路交通事件
    統一裁罰基準及處理細則，使執行勤務員警得當機處分，以
    達其維護交通秩序、安全之行政目的。反之，若謂公務員一
    切行政行為均需預留證據以證其實，則國家行政勢必窒礙難
    行，準此，刑事訴訟法就犯罪證據所列有關之規定與屬於行
    政秩序罰之交通違規裁罰本質不合之部分，自不在準用之列
    。又舉發員警於本件違規當時，亦停等紅燈於上開交岔路口
    ，應無誤認抗告人違規事實之虞，且其為執行交通治安勤務
    之公務員，觀察程度自較一般人更為專注，抗告人未能提出
    相關證據以供調查，亦查無任何證據證明員警有捏造事實違
    法取締之情事，衡諸證人王茂誼與抗告人素不相識，諒無設
    詞誣攀抗告人之理，抗告人徒以上開情詞否定證人王茂誼之
    執法行為，要不足採。是執勤員警本其維護交通秩序、安全
    職責所為之舉發，自應受到合法、正確之推定。
  (三)準此，抗告人上開違規事實已臻明確，其空言否認有何違規
    行為，要無可採。
五、綜上，抗告人於上揭時、地，確有舉發之違規事實。則原審
    法院認原處分機關對抗告人前揭違規行為，依道路交通管理
    處罰條例第53條第1項之規定，裁處抗告人罰鍰2,700元，並
    依同法第63條第1項第3款規定記違規點數3點，核無不當，
    因而駁回抗告人之聲明異議，經核並無不合。抗告意旨，仍
    執上詞指摘原審裁定不當，為無理由，應予駁回。
六、據上論結，應依道路交通案件處理辦法第25條，刑事訴訟法
    第412條，裁定如主文。
中    華    民    國    100    年    6    月    30    日
                  刑事第二十一庭審判長法  官  周政達
                                      法  官  楊力進
                                      法  官  許永煌
以上正本證明與原本無異。
不得再抗告。
                                      書記官  林吟玲
中    華    民    國   100    年    6     月    30    日